# 免税农产品进项税

提问人：song2003921 时间：2019-12-02 06:30:19
请陈老师 @chenyiwei解惑，谢谢！
一、问题： 1 、请问在合并层面的 13 （红色字体），是表明集团进行纳税筹划的成果，即该项集团内部资源转移根据税法规定导致增加了可抵扣的进项税额，相当于是国家所给予的补助，应该计入其他收益，还是主营收入？
2 、由于增值税为价外税，实行购进扣税，因此 13 可以在内部存货转移的当期就享受到该笔节税利益，并不需要考虑递延所得税的问题？
二、背景： 集团包括一个贸易公司乙和几个养猪场，乙是贸易公司，养猪场养殖的生猪卖给乙。
乙收购各猪场自繁自养的活大猪，按照农产品收购发票或者销售发票上注明的农产品买价和 13%（ 2019 年 4 月 1 日后调整为9%，本例暂按13%计算）的扣除率计算的进项税额。进项税额计算公式：进项税额= 买价 ×扣除率。
三、账务处理如下：
（一）单体层面（售价以 100 为例）
猪场：
1 、销售活大猪收款 借：货币资金/应收账款 100.00贷：主营业务收入 100.00 2、确认成本 借：主营业务成本 80.00 贷：存货 80.00 乙公
司 1 、采购活大猪 借：存货 87.00 借：应交税费-进项税 13.00 贷：货币资金/应付账款 100.00 2、销售活大猪到总部并收款 借：货币资金/应收账款 101.70 贷：
主营业务收入 90.00 贷：应交税费-销项税 11.70 3 、确认成本 借：主营业务成本 87.00 贷：存
货 87.00
（二）合并层面 抵消猪场和乙的内部交易金额 借：主营业务收入 100.00 贷：主营业务成本 87.00
贷：其他收益 13.00

回答人：chenyiwei
此问题参考《计学撮要 2018 》之 “问题2-2-7（企业集团内部的农产品买卖交易产生的额外可抵扣增值税进项税额在合并财务报表中的列报）”，应在获得抵扣权时直接确认为其他收益。不是主营业务收入，也不涉及递延所得税。
但需注意：由于近年来对部分农产品实行农产品增值税进项税额核定扣除办法，相应地本案例中的上述解答适用的前提是：本案例中的 B 子公司不执行《财政部、国家税务总局关于在部分行业试行农产品增值税进项税额核定扣除办法的通知》（财税 [2012]38 号）、《国家税务总局关于在部分行业试行农产品增值税进项税额核定扣除办法有关问题的公告》（国家税务总局公告 [2012]35 号）等相关规定的增值税核定扣除办法。如果 B子公司执行增值税核定扣除办法的，则考虑到进项税抵扣权利相对应的收入是建立在加工后的产品最终对外销售的基础上的，在合并财务报表中应在采购方实际扣除增值税进项税额时，按实际扣除的进项税额确认其他收益。对这一点，已在《瑞华研究 2010 ～ 2019 汇编》的该问题解答中予以补充。